臺灣士林地方法院民事裁定　　　　　　　100年度抗字第159號
抗　告　人　知遠聯合實業股份有限公司
兼 上 一人
法定代理人　廖錦
抗　告　人　李祥剛
相　對　人　中租迪和股份有限公司
法定代理人　陳鳳龍
上列當事人間本票裁定事件，抗告人對於中華民國100 年11月22
日本院100 年度司票字第7076號本票裁定提起抗告，本院裁定如
下：
    主  文
抗告駁回。
抗告程序費用新臺幣壹仟元由抗告人連帶負擔。
    理  由
一、按執票人向本票發票人行使追索權時，得聲請法院裁定後強
    制執行。又二人以上在票據上共同簽名時，應連帶負責。票
    據法第123 條、第5 條第2 項分別定有明文。而本票執票人
    依上開法條之規定，聲請法院裁定許可對發票人強制執行，
    係屬非訟事件程序，法院僅就形式上審查得否准許強制執行
    ，此項裁定並無確定實體上法律關係存否之效力，如發票人
    就票據債務之存否有爭執時，應由發票人提起確認之訴，以
    資解決，最高法院56年台抗字第714 號、57年台抗字第76號
    著有判例可資參照。又免除作成拒絕證書之本票，執票人聲
    請裁定准予強制執行時，毋庸提出已為付款提示之證據。票
    據債務人如主張本票未經執票人提示，依票據法第124 條準
    用同法第95條但書之規定，應由其負舉證之責，且此亦屬執
    票人得否行使追索權之實體問題，仍應由票據債務人另訴解
    決，最高法院84年度台抗字第22號、93年度台抗字第83號裁
    定意旨亦足參照。
二、相對人主張：其執有抗告人為發票人，如原裁定所示之本票
    1 紙（下稱系爭本票），並免除作成拒絕證書。詎屆期提示
    後，尚有票款本金新臺幣4 億7,861 萬7,291 元未獲付款，
    依票據法第123 條之規定聲請裁定許可強制執行等情，已據
    提出系爭本票正本為證，原裁定予以准許，即無不合。
三、抗告意旨略以：相對人雖主張其已屆期為付款之提示，惟相
    對人並未舉證以實其說，自難認相對人對抗告人之債權已屆
    清償期，相對人所為本件本票裁定之聲請，自非適法，原審
    未加詳查即准許相對人之聲請，於法顯有未合，爰提起抗告
    ，請求廢棄原裁定，並駁回相對人於原審之聲請云云。惟查
    ，系爭本票上既已載明「此票免除作成拒絕證書」等文字，
    且相對人於原審亦表明屆期提示系爭本票，則依首揭說明，
    相對人毋庸提出已為付款提示之證據，抗告人主張相對人未
    為提示，自應負舉證責任，且縱認抗告人所稱系爭本票未經
    相對人提示等情屬實，亦係實體上之爭執，應由抗告人另行
    提起訴訟，以資解決，本件為非訟程序，不得加以審究，仍
    應為許可強制執行之裁定。從而，抗告人指摘原裁定不當，
    聲明廢棄，為無理由，應予駁回。
四、爰裁定如主文。
中    華    民    國   100  年    12    月    29     日
                  民事第二庭  審判長法  官  林政佑
                                    法  官  黃欣怡
                                    法  官  王怡雯
以上正本證明與原本無異。
如不服本裁定，僅得於收受本裁定正本送達後10日內，以適用法
規顯有錯誤為理由，向本院提出再抗告狀，（須附繕本一份及繳
納再抗告裁判費新臺幣1,000 元），經本院許可後方得再抗告至
最高法院。再抗告時應提出委任律師或具有律師資格之人之委任
狀；委任有律師資格者，另應附具律師資格證書及釋明委任人與
受任人間有民事訴訟法第466 條之1 第1 項但書或第2 項所定關
係之釋明文書影本。
中    華    民    國   101    年    1     月    4     日
                                    書記官  林冠伶